it: Tipo di equipaggiamento supportato: Scarponi; Diversi tipi di attrezzatura; Racchette da sci; Sci; Sci e snowboard; Snowboard; Altro
cs: Podporovaný typ vybavení: Boty; Více typů vybavení; Lyžařské hůlky; Lyže; Lyže a snowboardy; Snowboardy; Jiné
lt-LT: Palaikomas įrangos tipas: Batai; Keli įrangos tipai; Slidžių lazdos; Slidės; Slidės ir snieglentės; Snieglentės; Kitas
fi: Tuetut laitetyypit: Monot; Useita varustetyyppejä; Sauvat; Sukset; Sukset ja lumilaudat; Lumilaudat; Muu
pl: Obsługiwany rodzaj sprzętu: Buty; Różne rodzaje sprzętu; Kijki narciarskie; Narty; Narty i deski snowboardowe; Deski snowboardowe; Inne
en: Supported equipment type: Boots; Multiple equipment types; Ski poles; Skis; Skis and snowboards; Snowboards; Other
fr: Type d’équipement pris en charge: Bottes; Plusieurs types d’équipement; Bâtons de ski; Skis; Skis et planches à neige; Snowboards; Autre
nl: Ondersteund uitrustingstype: Schoenen; Meerdere uitrustingstypen; Skistokken; Ski's; Ski's en snowboards; Snowboards; Overig
bg-BG: Поддържан тип оборудване: Обувки; Множество видове оборудване; Щеки; Ски; Ски и сноуборди; Сноуборди; Друго
sk-SK: Podporovaný typ zariadenia: Topánky; Viacero typov výbavy; Lyžiarske palice; Lyže; Lyže a snowboardy; Snowboardy; Iné
es: Tipo de equipo compatible: Botas; Varios tipos de equipo; Bastones de esquí; Esquís; Esquís y tablas de snowboard; Tablas de snowboard; Otro
zh-CN: 支持的装备类型: 靴子; 多种设备类型; 滑雪杖; 双板滑雪板; 双板和单板滑雪板; 单板滑雪板; 其他
ru: Поддерживаемый тип снаряжения: Ботинки; Несколько типов снаряжения; Лыжные палки; Лыжи; Лыжи и сноуборды; Сноуборды; Другое
sv: Typ av utrustning som stöds: Pjäxor; Flera utrustningstyper; Skidstavar; Skidor; Skidor och snowboards; Snowboards; Övrigt
ja: 対応機器タイプ: ブーツ; 複数の用具タイプ; スキーポール; スキー板; スキーおよびスノーボード; スノーボード; その他
ko: 지원 장비 유형: 부츠; 다중 장비 유형; 스키 폴; 스키; 스키 및 스노보드; 스노보드; 기타
zh-TW: 支援設備類型: 靴子; 多種設備類型; 滑雪杖; 雙板滑雪板; 雙板和單板滑雪板; 單板滑雪板; 其他
de: Unterstützter Gerätetyp: Stiefel; Mehrere Ausrüstungstypen; Skistöcke; Skier; Skier und Snowboards; Snowboards; Sonstige
nb: Støttet utstyrstype: Støvler; Flere utstyrstyper; Skistaver; Ski; Ski og snøbrett; Snøbrett; Annet
pt-BR: Equipamento compatível tipo: Botas; Vários tipos de equipamento; Bastões de esqui; Esquis; Esquis e pranchas de snowboard; Pranchas de snowboard; Outros
tr: Desteklenen ekipman türü: Bot; Birden fazla ekipman türü; Kayak batonları; Kayak takımı; Kayaklar ve snowboardlar; Snowboardlar; Diğer
hu: Támogatott berendezéstípusok: Bakancsok; Többféle felszerelés; Síbotok; Sílécek; Sílécek és snowboardok; Snowboardok; Egyéb
da: Understøttet udstyrstype: Støvler; Flere udstyrstyper; Skistave; Ski; Ski og snowboards; Snowboards; Andet
sl-SI: Vrsta podprte opreme: Čevlji; Več vrst opreme; Smučarske palice; Smuči; Smuči in snežne deske; Snežne deske; Drugo
el: Υποστηριζόμενος τύπος εξοπλισμού: Μπότες; Πολλαπλοί τύποι εξοπλισμού; Μπατόν σκι; Σκι; Σκι και snowboard; Snowboard; Άλλο
hr-HR: Vrsta podržane opreme: Čizme/pancerice; Više vrsta opreme; Skijaški štapovi; Skije; Skije i snowboardovi; Snowboardovi; Ostalo
pt-PT: Tipo de equipamento suportado: Botas; Vários tipos de equipamento; Bastões de esqui; Esquis; Esquis e pranchas de snowboard; Pranchas de snowboard; Outro
vi: Loại thiết bị được hỗ trợ: Giày bốt; Nhiều loại thiết bị; Gậy trượt tuyết; Ván trượt tuyết; Ván trượt đôi và ván trượt đơn; Ván trượt đơn; Khác
ro-RO: Tip de echipament acceptat: Ghete; Mai multe tipuri de echipament; Bețe de schi; Schiuri; Schiuri și snowboarduri; Snowboarduri; Altele
th: ประเภทอุปกรณ์ที่รองรับ: รองเท้าบูท; อุปกรณ์หลายประเภท; ไม้สกี; สกี; สกีและสโนว์บอร์ด; สโนว์บอร์ด; อื่นๆ